【裁判字號】    90,易,300
【裁判日期】    900727
【裁判案由】    賭博
【裁判全文】
臺灣花蓮地方法院刑事判決                            九十年度易字第三號
    公  訴  人  臺灣花蓮地方法院檢察署檢察官
    被      告  甲○○
右列被告因賭博案件，經檢察官提起公訴（九十年度偵字第一四九四號），本院判決
如左：
    主  文
甲○○連續意圖營利，聚眾賭博，處有期徒刑參月，如易科罰金，以參佰元折算壹日
。
扣案之簽帳單玖張、簽單拾柒張、空白簽單參本，均沒收。
    事  實
一、甲○○基於意圖營利的概括犯意，自九十年三月底起，提供其所經營位於在花蓮
    縣吉安鄉○○村○○路○段八號公眾得出入的雜貨店為賭博場所，經營俗稱「六
    合彩」賭博，聚集不特定之人簽選號碼賭博財物，簽賭方式分為二星、三星、四
    星三種，由賭客自零一至四七共四十七個號碼中任選二個號碼（二星）、三個號
    碼（三星）或四個號碼（四星）為一支，每簽一支為新台幣（下同）一百元，以
    每星期二及星期四開獎之香港六合彩中獎號碼所組合之數字為依據，二星簽中二
    個號碼、三星簽中三個號碼、四星簽中四個號碼即為中獎。簽中二星者，由甲○
    ○賠付贏家五千二百元（起訴書誤載為五千元）；簽中三星者，賠付五萬元；簽
    中四星者，賠付六十萬元之彩金。若未簽中，則賭資歸甲○○贏得。嗣於九十年
    五月八日下午四時許，經警在上址查獲，並扣得其所有供賭博用之簽帳單九張、
    簽單十七張、空白簽單三本。
二、案經花蓮縣警察局吉安分局報告臺灣花蓮地方法院檢察署檢察官偵查起訴。
    理  由
一、訊據被告甲○○對於在上述的時間、地點經營六合彩賭博的事實都已經坦白承認
    ，但仍辯稱：只是與附近鄰居玩玩，簽中的錢大家一起買東西吃掉等語。但是經
    本院查證的結果，被告上述的犯罪事實，除了經被告在警訊中自白不諱之外，並
    有簽帳單九張、簽單十七張、空白簽單三本等物扣案可供佐證，再參酌被告直至
    本院仍供承簽中二星者她需賠付贏家五千二百元，簽中三星者，她需賠付五萬一
    千元，簽中四星者，她需賠付六十萬元的彩金，以此金額之龐大，何有可能如被
    告所言只是鄰居玩玩贏的錢大家買東西吃而已？足見被告在本院的辯解，與常理
    不符，不可採信，本件事證明確，被告意圖營利，經營六合彩賭博犯行，已經可
    以認定。
二、被告的行為所觸犯的罪名是：刑法第二百六十八條的意圖營利供給賭博場所罪、
    意圖營利聚眾賭博罪及同法第二百六十六條第一項前段的在公眾得出入之場所賭
    博罪。被告先後多次犯行，時間緊接，方法相同，觸犯構成要件相同的罪名，顯
    然是基於概括的犯意所為，應依連續犯的規定以一罪論。又被告以一行為，觸犯
    上述三個罪名，為想像競合犯，應從情節較重的意圖營利聚眾賭博罪處斷。本院
    審酌被告犯罪的手段、對社會風氣的影響及犯罪後的態度等一切情狀，量處如主
    文所記載的刑度，並諭知易科罰金之折算標準。扣案的簽帳單九張、簽單十七張
    、空白簽單三本，都是被告所有供犯罪所用之物，業據被告供承在卷，應依法宣
    告沒收。另被告否認使用扣案的傳真機供賭博犯罪之用，本院依卷內的事證也查
    無被告利用傳真機經營六合彩賭博的證據，因此就傳真機部分不為沒收的諭知，
    在此敘明。
據上論斷，應依刑事訴訟法第二百九十九條第一項前段，刑法第五十六條、第二百六
十八條、第二百六十六條第一項前段、第五十五條、第四十一條第一項前段、第三十
八條第一項第二款，罰金罰鍰提高標準條例第一條前段、第二條，判決如主文。
本案經檢察官李子春到庭執行職務。
中     華     民     國     九十       年     七     月     二十七     日
                                臺灣花蓮地方法院刑事庭
                                    法  官  陳  雅  敏
右正本證明與原本無異。
如對本判決不服，應於送達後十日內，向本院提出上訴狀。（應抄附繕本）告訴人或
被害人如對於本判決不服者，應具備理由請求檢察官上訴，其上訴期間之計算係以檢
察官收受判決正本之日期為準。
                                    法院書記官
中     華     民     國     九十       年     七     月     三十一     日
刑法第二百六十八條
意圖營利，供給賭博場所或聚眾賭博者，處三年以下有期徒刑，得併科三千元以下罰
金。
刑法第二百六十六條
在公共場所或公眾得出入之場所賭博財物者，處一千元以下罰金，但以供人暫時娛樂
之物為賭博者，不在此限。
當場賭博之器具與在賭檯或兌換籌碼處之財物，不問屬於犯人與否，沒收之。


司法院資訊處製作；財團法人民間司法改革基金會備份。
